最  高  行  政  法  院  裁  定                    九十一年度裁字第三七六號
    抗  告  人  勞工保險局
    代  表  人  廖碧英
    訴訟代理人  俞堯乾律師
右抗告人因與相對人譁菖企業有限公司間給付保險費事件，對於中華民國九十年二月
一日臺中高等行政法院八十九年度訴字第七二七號裁定提起抗告，本院裁定如左︰
    主  文
抗告駁回。
抗告訴訟費用由抗告人負擔。
    理  由
一、本件抗告人於原審起訴請求相對人給付欠繳之勞工保險費及滯納金，原審以：關
    於勞工保險費部分，依勞工保險條例第十六條第一項第一、二、三款規定已定有
    履行期間，復依同條例第十七條第一項前段規定得寬限十五日；關於滯納金部分
    ，雖未再訂有履行期間，惟抗告人均已以書面限期繳納，該限期繳納之書面通知
    書，自分別符合修正行政執行法第十一條第一項第一、三款之規定。本件抗告人
    應可依前揭修正行政執行法第十一條第一項第一、三款規定，移送該管行政執行
    處逕為執行，無須向本院起訴請求判命相對人為給付，重新取得執行名義之必要
    。其提起本件訴訟不具提起行政訴訟之要件，為其判斷之基礎，據以裁定駁回抗
    告人在原審之訴。
二、抗告意旨略以：新修正之行政執行法係於九十年一月一日起施行，抗告人提起本
    件訴訟係在該法施行前，依法律不溯及既往原則，自不得適用在後之新法。且勞
    工保險條例第十七條第二項明定：「加徵前項滯納金十五日後仍未繳納者，保險
    人應就其應繳之保險費及滯納金，依法訴追。」無從移送行政處逕為執行。況法
    務部所屬行政執行署亦拒絕受理此類執行案件，原裁定逕予駁回本件訴訟，自有
    欠當云云。
三、本院查：按義務人依法令負有公法上金錢給付義務，經以書面通知限期履行而逾
    期不履行，經主管機關移送者，由行政執行處就義務人之財產執行之，修正之行
    政執行法第十一條第一項第三款規定甚明。又同法第四十二條第二項復規定：「
    本法修正施行前之行政執行事件，未經執行或尚未執行終結者，自本法修正條文
    施行之日起，依本法之規定執行之．．」，其中所謂「行政執行事件」，應解為
    包含該法施行前已存在，而於該法施行後，符合該法第十一條第一項要件，依該
    法應移送執行而尚未移送之行政執行事件在內。復查：勞工保險為社會保險，具
    公法性質，被保險人或投保單位依勞工保險條例之規定，應繳納之保險費或滯納
    金，屬公法上之給付，其在修正行政執行法條文施行前，已經抗告人作成限期繳
    納通知書，限期命繳納而仍未繳納者，於修正行政執行法條文施行後，依程序從
    新之原則，抗告人即應依前述修正行政執行法規定，移送行政執行處強制執行，
    其猶訴請給付者，不具形式上其他訴訟要件，應依行政訴訟法第一百零七條第一
    項第十款規定，以裁定駁回。經核原裁定並無不合，抗告意旨難認有理由，應予
    駁回。
四、依行政訴訟法第二百七十二條、第一百零四條、民事訴訟法第四百九十二條第一
    項、第九十五條、第七十八條，裁定如主文。
中    華    民    國    九十一      年      五        月      三        日
                    最 高 行 政 法 院  第 一 庭
                                審 判 長 法  官      黃  綠  星
                                         法  官      黃  合  文
                                         法  官      蔡  進  田
                                         法  官      黃  璽  君
                                         法  官      廖  宏  明
右  正  本  證  明  與  原  本  無  異
                                         法院書記官  彭  秀  玲
中    華    民    國    九十一      年      五        月      三        日
